臺灣雲林地方法院民事裁定
110年度繼字第192號
聲  請  人  華南商業銀行股份有限公司

法定代理人  張振芳  


關  係  人  陳長興  
上列聲請人聲請為被繼承人許杉豪選任遺產管理人事件，本院裁
定如下：
    主  文
選任陳長興為被繼承人許杉豪之遺產管理人。
准對被繼承人許杉豪（男、民國00年0月00日出生、國民身分證
統一編號：Z000000000號、最後住所：雲林縣○○鎮○○里○○路000
號、於民國108年4月7日死亡）之繼承人為公示催告。
被繼承人許杉豪之繼承人，應自本公示催告公告於司法院網站之
翌日起陸個月內承認繼承，上述期限屆滿，無繼承人承認繼承時
，被繼承人許杉豪之遺產，於清償債權，並交付遺贈物後，如有
賸餘即歸屬國庫。
聲請程序費用新臺幣壹仟元由被繼承人許杉豪之遺產負擔。
    理  由
一、聲請意旨略以：被繼承人許杉豪於民國93年11月16日向聲請
    人申請發行之信用卡，截至95年10月24日止尚積欠本金新臺
    幣(下同)33,258元，及自95年10月24日至104年8月31日止，
    按年利率百分之19.71計算之延滯期間利息，並自104年9月1
    日起至清償日止，按年利率百分之15計算之延滯期間利息，
    惟被繼承人於108年4月7日死亡，其各順位之合法繼承人均
    拋棄繼承，是否仍有應繼承之人不明，而其親屬會議並未於
    1個月內選定遺產管理人，致聲請人對上開遺產無法行使權
    利，為確保聲請人之權利，爰依法聲請選任被繼承人之遺產
    管理人等語。
二、按繼承開始時，繼承人之有無不明者，由親屬會議於一個月
    內選定遺產管理人，並將繼承開始及選定遺產管理人之事由
    ，向法院報明；親屬會議依前條規定為報明後，法院應依公
    示催告程序，定六個月以上之期限，公告繼承人，命其於期
    限內承認繼承；無親屬會議或親屬會議未於前條所定期限內
    選定遺產管理人者，利害關係人或檢察官，得聲請法院選任
    遺產管理人，並由法院依前項規定為公示催告；被繼承人之
    所有繼承人均拋棄其繼承權者，亦準用關於無人承認繼承之
    規定，民法第1177條、第1178條、第1176條第6 項分別定有
    明文。
三、經查，聲請人主張之上開事實，業據其提出本院103年10月3
    1日雲院通103司執丁字第7668號債權憑證、繼續執行紀錄表
    、被繼承人許杉豪之除戶戶籍謄本、繼承系統表、本院108
    年度司繼字第439號拋棄繼承事件卷宗封面等件影本為證，
    並經本院依職權調取被繼承人之財產所得資料查核無訛，堪
    信屬實，參以本件未有經親屬會議選定遺產管理人之資料，
    是聲請人以債權人之利害關係人身分，聲請本院選定遺產管
    理人，尚無不合。本院審酌關係人陳長興為執業地政士，非
    但具有專業知識及能力，且與被繼承人所遺遺產間無利害關
    係，若由關係人擔任本事件之遺產管理人，定能秉持其專業
    倫理擔當此具公益性質之職務，並順利達成管理保存及清算
    遺產之任務。據此，爰選任關係人陳長興為被繼承人許杉豪
    之遺產管理人，並依法為承認繼承之公示催告。
四、次按遺產管理人之職務如左：編製遺產清冊。為保存遺產
    必要之處置。聲請法院依公示催告程序，限定一年以上之
    期間，公告被繼承人之債權人及受遺贈人，命其於該期間內
    報明債權及為願受遺贈與否之聲明，被繼承人之債權人及受
    遺贈人為管理人所已知者，應分別通知之。清償債權或交
    付遺贈物。有繼承人承認繼承或遺產歸屬國庫時，為遺產
    之移交。前項第1款所定之遺產清冊，管理人應於就職後三
    個月內編製之；第4款所定債權之清償，應先於遺贈物之交
    付，為清償債權或交付遺贈物之必要，管理人經親屬會議之
    同意，得變賣遺產，民法第1179條定有明文。又法院選任之
    遺產管理人於職務執行完畢後，應向法院陳報處理遺產之狀
    況並提出有關文件，家事事件法第140條亦有明文規定。依
    此，遺產管理人應依法執行上開法律所定之遺產管理人職務
    ，並於職務執行完畢後，向本院陳報處理遺產之狀況及提出
    有關文件，附此說明。
五、依家事事件法第127條第4項，裁定如主文。
中　　華　　民　　國　 110　　年　　3 　　月　  10  　日
                  家事法庭    法　官　 黃瑞井
以上正本係照原本作成。
如對本裁定抗告須於裁定送達後10日內向本院提出抗告狀。
中　　華　　民　　國　 110　　年　　3 　　月　  10  　日
                              書記官  顏錦清